【裁判字號】    97,交聲,923
【裁判日期】    970530
【裁判案由】    交管條例聲異
【裁判全文】
臺灣板橋地方法院交通事件裁定        97年度交聲字第923 號
原處分機關  交通部公路總局臺北區監理所
異  議  人  甲○○
即受處分人
上列受處分人因違反道路交通管理處罰條例案件，對於交通部公
路總局臺北區監理所於民國97年4 月25日所為之處分（原處分案
號：北監自裁字裁40－AB0000000 號），聲明異議，本院裁定如
下：
    主  文
異議駁回。
    理  由
一、原處分意旨略以：本件異議人即受處分人甲○○所有之車號
    GK－2213號自用小客車，於民國97年3 月26日21時58分許，
    行經臺北市○○○路與興安街交岔口時，因「駕車行經有燈
    光號誌管制之交岔路口闖紅燈」違規事實，經臺北市政府警
    察局交通警察大隊依違反道路交通管理處罰條例第53 條 第
    1 項規定逕行舉發，由原處分機關裁處罰鍰新臺幣2,700 元
    ，並依同條例第63條第1 項第3 款（裁決書漏引第1 項第3
    款）記違規點數共3 點。
二、聲明異議意旨略以：異議人所有之上開車輛於前揭時間，行
    經復興北路與興安街口，欲從復興北路（南往北）左轉興安
    街，在復興北路號誌為綠燈時，該車輛已越過白線，並打左
    轉方向燈，此時因該車輛前方有一轎車欲左轉（上情有照片
    為證），又因對向車道車流多，該車與前車當時皆無法左轉
    ，但該車已越過停止線許多，並非於紅燈時才越過，並有第
    三煞車燈為證，為此聲明異議，請求撤銷原處分云云。
三、按汽車駕駛人，行經有燈光號誌管制之交岔路口闖紅燈者，
    處新臺幣1,800 元以上5,400 元以下罰鍰；又汽車駕駛人駕
    駛汽車違反道路交通管理處罰條例第53條規定者，除應依該
    條所規定之罰鍰處罰外，並記違規點數3 點，道路交通管理
    處罰條例第53條第1 項、第63條第1 項第3 款分別定有明文
    。次按汽車行駛至交叉路口，其行進、轉彎，應遵守燈光號
    誌之指示，為道路交通安全規則第102 條第1 項第1 款前段
    所明定。次按行車管制號誌之「圓形紅燈」所顯示之意義則
    為「（一）車輛面對圓形紅燈表示禁止通行，不得超越停止
    線或進入路口。」道路交通標誌標線號誌設置規則第206 條
    第5 款第1 目定有明文。又道路交通管理處罰條例第53條第
    1 項關於汽車駕駛人行經有燈光號誌管制之交岔路口闖紅燈
    之規定，考其立法意旨，係因侵犯路權強行通過或遇紅燈不
    停而強行穿越，對交通安全較具危險性。
四、經查：異議人所有之車牌號碼GK－2213號自用小客車，於97
    年3 月26日21時58分許，行經臺北市○○○路與興安街交岔
    口時，因「駕車行經有燈光號誌管制之交岔路口闖紅燈」違
    規，為臺北市政府警察局交通警察大隊逕行舉發等情，有採
    證照片2 幀、臺北市政府警察局北市警交大字第AB0000000
    號舉發違反道路交通管理事件通知單1 紙在卷可稽；又上開
    違規事實亦經臺北市政府警察局松山分局於97年4 月24日以
    北市警松分交字第09731195300 號函釋明確。雖異議人否認
    其車輛有闖紅燈之行為，並以前揭情詞置辯。惟查，觀諸卷
    附本件採證照片2 紙所示之數據各為「R014」、「R029、V=
    18」，可知異議人所有之車牌號碼GK－2213號自用小客車行
    經前址有燈光號誌管制之交叉路口時，係於在號誌已亮起紅
    燈後，駛越停止線行經感應線圈，經偵測電腦判讀闖紅燈，
    電腦啟動採證，而於紅燈變換後第1.4 秒時，遭拍攝到第一
    張採證照片，彼時該車之後車輪亦已超越復興北路路口之停
    止線，然該車輛並未煞停，仍繼續以時速18公里之速度，橫
    越行人穿越道前行，迄至紅燈變換第2.9 秒時又遭拍攝第二
    次採證照片，斯時自用小客車之前車身幾乎已通過行人穿越
    道來到復興北路與興安街口交岔路段，並阻礙垂直車道方向
    之來車等情；是以，縱使異議人辯稱其車輛於通過該路口停
    止線時，該路口之燈光號誌仍為綠燈，係因對向車道車流多
    ，其車與前車當時皆無法左轉乙節為真實，惟當燈光號誌已
    轉為紅燈的第1.4 秒時，異議人所有之上開車輛仍未穿過行
    人穿越道並完成左轉時，該車理應暫停，以避免強行通過造
    成興安街行向車道之車輛及行人安全之危害，其卻仍繼續行
    駛進入該路口，顯已侵犯其他車輛及行人之路權，對道路交
    通往來安全影響甚鉅，依前揭法律規定，難謂無闖紅燈之行
    為。從而，異議人辯稱其係於綠燈時即已越過停止線，因遭
    前方車輛阻擋無法於綠燈時穿越路口乙節，實無足卸免其闖
    紅燈之行政罰責。
五、綜上所述，異議人所有之車輛確有在前開時、地，行經有燈
    光號誌管制之交叉路口闖紅燈違規行為甚明。原處分機關據
    以援引首揭規定，裁處罰鍰新臺幣2,700 元，並依同條例第
    63條第1 項第3 款記違規點數共3 點並無不當，本件異議為
    無理由，應予駁回。
六、據上論斷，應依道路交通案件處理辦法第19條，裁定如主文
    。
中    華    民    國    97    年    5     月    30    日
                  交通法庭法  官  林淑婷
以上正本證明與原本無異
如不服本裁定應於送達後5 日內向本院提出抗告狀
                          書記官  林金良
中    華    民    國    97    年    5     月    30    日


司法院資訊處製作；財團法人民間司法改革基金會備份。
